臺灣新北地方法院民事判決
111年度重訴字第187號
原      告    臺灣中小企業銀行股份有限公司

法定代理人    林謙浩
訴訟代理人    張世杰
被      告    貴豪通運有限公司

法定代理人    何昇毅
被      告    蔡漢模

共      同
訴訟代理人    古悅云
被      告    蔡永裕
上列當事人間請求清償借款事件，經本院於民國111年5月11日言
詞辯論終結，判決如下：
    主      文
一、被告貴豪通運有限公司、被告蔡漢模應連帶給付原告新臺幣
    肆拾肆萬柒仟玖佰壹拾伍元，及自民國一一○年十二月八日
    起至清償日止，按年息百分之五點二二計算之利息，暨自民
    國一一一年一月八日起至清償日止，逾期六個月以內者，按
    上開利率百分之十，逾期超過六個月者，按上開利率百分之
    二十計算之違約金。
二、被告貴豪通運有限公司、被告蔡漢模、被告蔡永裕應連帶給
    付原告新臺幣壹仟捌佰陸拾貳萬伍仟伍佰玖拾伍元，及如附
    表所示之利息、違約金。
三、訴訟費用由被告連帶負擔。
四、本判決第一、二項得假執行。
    事實及理由
壹、程序方面：
　  本件被告貴豪通運有限公司（下稱貴豪公司）之法定代理人
    原為被告蔡漢模，於本院審理中變更為何昇毅，有貴豪公司
    變更登記表、經濟部商工登記公示資料查詢結果各1份（見
    本院卷第107頁至第109頁、第121頁）在卷可稽，並經原告
    具狀對被貴豪公司聲明承受訴訟（見本院卷第99頁），核與
    民事訴訟法第175條第2項、第176條規定相符，自應准許，
    先予敘明。
貳、實體方面：
一、原告主張：
　㈠貴豪公司於109年7月7日邀同被告蔡漢模為連帶保證人簽立「
    借據」向原告借款新臺幣（下同）50萬元，約定借款期間自
    民國109年7月8日起至114年7月8日止，本借款利率引用指標
    為中華郵政股份有限公司二年期定期儲金機動利率，自109
    年7月8日起至110年7月7日止按利率引用指標加0.155％機動
    計息，其後按利率引用指標加2.155％機動計息，自實際款日
    起，前1年按月付息，自第2年起本金按月平均攤還，利息按
    月計付，借款到期或視為到期時，借款人願立即清償，如有
    遲延，願改按逾期當時原告基準利率（按月調整）加年息3％
    （目前為年率5.22％），凡逾期償還本金、利息或本息時，
    按借款總餘額自應償還日起，逾期6個月以內部分照約定利
    率10％，逾期超過6個月部分照約定利率20％加付違約金；惟
    上開借款自110年12月8日起即未依約還本付息，目前尚欠原
    告本金44萬7,915元及自110年12月8日起算之利息、違約金
    未清償。
　㈡貴豪公司於109年7月17日邀同被告蔡漢模、被告蔡永裕（與
    貴豪公司、被告蔡漢模合稱被告，單指其一，逕稱姓名）為
    連帶保證人簽立「受嚴重特殊傳染性肺炎影響發生營運困難
    事業資金紓困振興貸款契約書」向原告借得500萬元，借款
    期間自109年7月17日起至114年7月17日止，自實際款日起，
    前1年按月付息，自第2年起本金按月平均攤還，利息按月計
    付，利率依指標利率「中華郵政股份有限公司二年期定儲機
    動利率」自109年7月17日起至110年7月16日止加1％機動計息
    ，自110年7月17日起至114年7月17日止加1.655％機動計息，
    嗣後利率引用指標調整時即隨同調整，借款到期或視為到期
    時，立約人及連帶保證人願立即清償，如有遲延，願改按逾
    期當時原告本行基準利率（採按月調整）加年息3％（目前為
    5.22％）計付利息及遲延利息，凡逾期償還本金或利息時，
    按借款總餘額自應償還日起，逾期6個月以內部分照前開利
    率10％，逾期超過6個月部分照前開利率20％加付違約金；惟
    上開借款自110年11月17日起即未依約還本付息，目前尚欠
    原告本金458萬3,332元及如附表編號1所示之利息、違約金
    未能清償。
　㈢貴豪公司於109年9月15日邀同蔡漢模、蔡永裕為連帶保證人
    簽立「受嚴重特殊傳染性肺炎影響發生營運困難事業資金紓
    困振興貸款契約書」向原告申請借款額度700萬元，借款期
    間自109年9月15日起至114年9月15日止，依實際進度分別出
    具「授信動用請書」及「借據」分次撥付，自實際款日起，
    前1年按月付息，自第2年起本金按月平均攤還，利息按月計
    付，利率依指標利率「中華郵政股份有限公司二年期定儲機
    動利率」加1.955％機動計息，嗣後利率引用指標調整時即隨
    同調整，借款到期或視為到期時，立約人及連帶保證人願立
    即清償，如有遲延，願改按逾期當時原告本行基準利率（採
    按月調整）加年息3％（目前為5.22％）計付利息及遲延利息
    ，凡逾期償還本金或利息時，按借款總餘額自應償還日起，
    逾期6個月以內部分照前開利率10％，逾期超過6個月部分照
    前開利率20％加付違約金，並分別於109年9月15日借款287萬
    元、109年9月22日借款72萬元、109年10月6日借款87萬元、
    109年10月21日借款254萬元；惟上開借款自110年11月15日
    起即未依約還本付息，目前尚欠原告本金670萬3,456元及如
    附表編號2至編號5所示之利息、違約金未能清償。
　㈣貴豪公司於109年9月15日邀同蔡漢模、蔡永裕為連帶保證人
    簽立「受嚴重特殊傳染性肺炎影響發生營運困難事業資金紓
    困振興貸款契約書」向原告申請借款額度750萬元，借款期
    間自109年9月22日起至114年9月22日止，依實際進度分別出
    具「授信動用請書」及「借據」分次撥付，自實際款日起，
    前1年按月付息，自第2年起本金按月平均攤還，利息按月計
    付，利率依指標利率「中華郵政股份有限公司二年期定儲機
    動利率」加1.955%機動計息，嗣後利率引用指標調整時即隨
    同調整，借款到期或視為到期時，立約人及連帶保證人願立
    即清償，如有遲延，願改按逾期當時原告本行基準利率（採
    按月調整）加年息3%（目前為5.22%）計付利息及遲延利息
    ，凡逾期償還本金或利息時，按借款總餘額自應償還日起，
    逾期6個月以內部分照前開利率10％，逾期超過6個月部分照
    前開利率20％加付違約金，並分別於109年9月22日借款209萬
    元、109年10月6日借款66萬元、109年10月12日借款265萬元
    、109年10月21日借款210萬元；惟上開借款自110年11月22
    日起即未依約還本付息，目前尚欠原告本金733萬8,807元及
    如附表編號6至編號9所示之利息、違約金未能清償。
　㈤上開欠款經原告催討未果，被告等信用顯已惡化，依簽訂之
    授信約定書第15條第1項第1款，被告對原告所負一切債務視
    為全部到期。爰依授信約定書第15條第1項第1款及連帶保證
    之法律關係提起本件訴訟等語，並聲明如主文第1項、第2項
    所示。
二、被告則於言詞辯論期日到庭表示同意原告之請求，而為認諾
    之聲明。
三、按民事訴訟法第384條所謂為訴訟標的之認諾，乃指被告對
    於原告依訴之聲明所為關於某法律關係之請求，向法院為承
    認者而言，其承認於言詞辯論時為之，即生訴訟法上認諾之
    效力，法院即應不調查原告所主張為訴訟標的之法律關係是
    否果屬存在，而以認諾為該被告敗訴之判決基礎（最高法院
    109年度台上字第2466號判決意旨參照）。經查，被告於本
    院111年5月11日言詞辯論期日就原告之請求即本件訴訟標的
    為認諾，有本院言詞辯論筆錄1份（見本院卷第136頁）附卷
    可憑，揆諸上開說明，本件即應本於被告認諾而為被告敗訴
    之判決。
四、綜上所述，原告依消費借貸（授信約定書第15條第1項第1款
    ）及連帶保證之法律關係，請求①貴豪公司、蔡漢模應連帶
    給付原告44萬7,915元，及自110年12月8日起至清償日止，
    按年息5.22%計算之利息，暨自111年1月8日起至清償日止，
    逾期6個月以內者，按上開利率10%，逾期超過6個月者，按
    上開利率20%計算之違約金；②被告應連帶給付原告1,862萬5
    ,595元，及如附表所示之利息、違約金，均為有理由，應予
    准許。
五、又本件係本於被告認諾所為之判決，依民事訴訟法第389條
    第1項第1款規定，應依職權宣告假執行。
六、訴訟費用負擔之依據：民事訴訟法第78條、第85條第2項。
中　　華　　民　　國　　111 　年　　6 　　月　　1 　　日
                  民事第七庭    法　官　莊哲誠
以上正本係照原本作成。
如對本判決上訴，須於判決送達後20日內向本院提出上訴狀。如
委任律師提起上訴者，應一併繳納上訴審裁判費。
中　　華　　民　　國　　111 　年　　6 　　月　　1 　　日
                                書記官　尤秋菊
附表：
編號 借款序號 本  金 （新臺幣） 年利率 利息起算日 違約金10％ 起算日 違約金20％ 起算日 利  息 違約金 1 23 4,583,332 5.22％ 110/11/17 110/12/17 111/6/17 自利息起算日起至清償日止，按左開利率計算。 自違約金起算日起至清償日止，逾期在六個月以內按左開利率10％、逾期超過六個月部分按左開利率20％計算違約金 小計 4,583,332         2 33 2,690,624 5.22％ 110/12/15 111/1/15 111/7/15   3 43 675,000 5.22％ 110/12/15 111/1/15 111/7/15   4 63 851,875 5.22％ 111/1/15 111/2/15 111/8/15   5 93 2,485,957 5.22％ 110/11/15 110/12/15 111/6/15   小計 6,703,456         6 53 2,002,916  5.22％ 110/11/22 110/12/22 111/6/22   7 73 632,201  5.22％ 110/12/22 111/1/22 111/7/22   8 83 2,647,440  5.22％ 110/11/22 110/12/22 111/6/22   9 103 2,056,250  5.22％ 110/11/22 110/12/22 111/6/22   小計 7,338,807         合計 18,625,595